臺灣宜蘭地方法院民事裁定　　　　　　　100年度監字第101號
聲　請　人　羅自典
上列聲請人聲請許可監護人行為事件，本院裁定如下：
    主  文
聲請駁回。
程序費用新臺幣壹仟元由聲請人負擔。
    理  由
一、聲請意旨略以：聲請人羅自典為受監護宣告人羅之子，羅
    因罹患失智症等病症而經本院以九十九年度監宣字第七三
    號裁定宣告為受監護宣告之人，並選定聲請人擔任監護人確
    定。今為受監護宣告人之利益，聲請准予許可聲請人即監護
    人羅自典處分受監護宣告之人所有之冬山鄉○○段八四一地
    號之土地及冬山鄉○○段六七七建號（即門牌號碼宜蘭縣冬
    山鄉○○○路五０號）之建物（下稱系爭不動產）等語。
二、按監護人對於受監護人之財產，非為受監護人之利益，不得
    使用、代為或同意處分。監護人為下列行為，非經法院許可
    ，不生效力：(一)代理受監護人購置或處分不動產。(二)代理受
    監護人，就供其居住之建築物或其基地出租、供他人使用或
    終止租賃。又監護人於開具完成受監護人之財產清冊並陳報
    法院前，監護人對於受監護人之財產，僅得為管理上必要之
    行為。另監護人不得受讓受監護人之財產。民法第一千一百
    零一條第一項、第二項、第一千零九十九條之一、第一千一
    百零二條分別定有明文。且上開規定於成年人之監護亦準用
    之，同法第一千一百十三條亦已明定。
三、聲請人羅自典主張各情，雖據提出戶籍謄本、土地登記第一
    類謄本、建物第一類謄本及不動產買賣契約書在卷為憑。然
    依利害關係人即聲請人胞兄王自富到庭陳稱：聲請人前已出
    售受監護宣告之人名下部分不動產，仍餘約新臺幣（下同）
    一百零一萬元，此筆金錢顯足以支付受監護宣告之人每月固
    定開銷九千元及其他額外開支達數年之久，現無再出售系爭
    不動產之必要等語，佐以聲請人到庭自陳：目前受監護宣告
    之人每月開銷約九千元，但尚有先前變賣受監護宣告之人名
    下不動產所餘約一百零一萬元可資運用，係恐日後不動產價
    格滑落，始擬變賣系爭不動產等語，本院實難認聲請人斯時
    聲請變賣系爭不動產，係合於受監護宣告之人之利益且有必
    要。執此，本院因乏證據證明聲請准許變賣系爭不動產係符
    合受監護宣告之人之利益，揆諸前開法條規定，聲請因難認
    合法且有理由，爰予駁回。
四、依非訟事件法第二十一條第二項，民事訴訟法第九十五條、
    第七十八條，裁定如主文。
中    華    民    國   100    年    12    月    15    日
                  臺灣宜蘭地方法院家事法庭
                      法  官  陳嘉年
以上正本與原本無異。
如不服本裁定，應於裁定送達後10日內向本院提出抗告狀（應附
繕本）。
中    華    民    國   100    年    12    月    16    日
                      書記官  吳慧芳